臺灣高雄地方法院刑事裁定　　　　　　 96年度交聲字第482號
原處分機關　交通部公路總局高雄區監理所
異　議　人　甲○○
上列受處分人因聲明異議案件，對於交通部公路總局高雄區監理
所96年5 月11日所為之處分（原處分：高監營裁字第裁80-NO000
0000號），聲明異議，本院裁定如下：
    主  文
異議駁回。
    理  由
一、聲明異議意旨略以：受處分人即聲明異議人甲○○於民國96
    年2 月2 日下午11時35分，騎乘車牌號碼ZKW-201 號機車，
    至高雄縣鳳山市○○○路336 號前停妥之後，即遭警察要求
    作酒精測試，惟該名警員並未攜帶酒測器，遂要求異議人至
    忠孝派出所作測試，異議人當場表示異議，仍遭強押上警車
    ，並將上開機車推走，至忠孝派出所後，員警再次要求作酒
    精測試，異議人表示已經將車停妥，即不應再作酒精測試，
    而拒絕，嗣後亦拒絕在舉發通知單上簽名。員警執法顯已過
    當，異議人既已行車至目的地，且已停妥車輛，即不得要求
    異議人作酒測，更無所謂拒絕酒測之情，是原處分與法顯有
    未合，異議人不服原裁處，爰提起本件異議。
二、按汽車駕駛人拒絕接受酒精濃度測試之檢定者，處新臺幣（
    下同）6 萬元罰鍰，並當場移置保管該汽車及吊銷該駕駛執
    照，3 年內不得考領駕駛執照，道路交通管理處罰條例第35
    條第4 項、第67條第2 項分別定有明文。
三、經查：
  (一)異議人確有於上開時地經警要求進行酒精濃度測試檢定，異
    議人拒絕接受之情事，為異議人所自承。
  (二)至異議人有無涉嫌酒後駕車而應受酒精測試乙節，據異議人
    於本院陳稱：95年2 月2 日確有喝兩小罐生啤酒等語。且證
    人即攔檢異議人之高雄縣警察局鳳山分局忠孝派出所員警李
    侑倉證稱：執行擴大臨檢勤務，當時是由鳳山市○○○路上
    ，看到對向車道異議人騎車搖擺不定，所以回頭攔檢，盤查
    等語，足見員警李侑倉因異議人有酒駕之跡象，而予以攔檢
    ，並非無端攔檢異議人。又上開證人李侑倉另證稱：攔檢時
    要求異議人出示駕照、行照，當時有聞到濃厚的酒味，於是
    要求異議人配合酒測，當時異議人表示他已經到達目的地才
    被攔檢，沒有配合的意願，而且異議人雖有酒味，但不確定
    是否有超過酒精濃度標準值，是否能夠安全行車，為了安全
    就請他配合返所，異議人配合進入警車回所，異議人之機車
    由同仁騎到派出所等語；且證人即異議人配合回所後處理舉
    發事宜之上開忠孝派出所員警陳茂祥於本院證稱：將異議人
    帶回派出所後，有再次要求酒測，但異議人仍拒絕，他並有
    向異議人告知權利義務，違反的規定，拒絕酒測的效果，並
    再次要求異議人配合酒測，異議人仍拒絕等語，而衡之證人
    身為警察人員，執勤經驗必然熟稔，且依卷內資料並無任何
    事證足以證明其證言係屬虛偽，亦無證據證明其有捏造事實
    、違法取締之情事，況證人與異議人並不認識，彼此間亦無
    恩怨嫌隙，其到庭作證須復經具結擔保其證言之信憑性，否
    則將受有偽證罪追訴之危險，當不至任意構陷異議人有此違
    規，其上述證言應可採信。且異議人於本院亦陳稱：攔檢當
    時，有要求我當場酒測，但他表示車子停好了，後來回到派
    出所，證人陳茂祥有要他喝水，等過15分鐘後再酒測，他有
    向證人陳茂祥說是否可以不要酒測，證人陳茂祥說可以，他
    即表示不要作酒測，證人陳茂祥又說不酒測要開違規紅單等
    語。益證上開證人之證詞，均與事實相符。至異議人辯稱：
    其已經到達目的地，並將車停妥，自不得再為酒精測試云云
    。惟依上開證人之證詞，證人即員警李侑倉係異議人仍騎乘
    機車之際，即發現異議人有酒後駕車之可能，而上前攔檢，
    雖當時異議人已到達目的地，並將車子停妥，惟其酒後駕車
    之行為已被員警李侑倉發覺，員警自得攔檢，並要求異議人
    酒測，異議人上開辯解，顯不足採
四、綜上所述，本件受處分人確有駕駛車輛經警攔檢後拒絕酒測
    檢定之交通違規行為，從而，原處分機關依道路交通管理處
    罰條例第35條第4 項前段、第67條第2 項前段之規定裁處6
    萬元及吊銷駕駛執照，3 年內禁考之裁決，核與前開規定並
    無違誤，本件聲明異議為無理由，應予駁回。
五、據上論斷，應依道路交通案件處理法第19條，裁定如主文。
中　　華　　民　　國　　96　　年　　8 　　月　　17　　日
                     交通法庭  法　官  施介元
以上正本證明與原本無異。
如不服本裁定應於送達後5日內向本院提出抗告狀。
中　　華　　民　　國　　96　　年　　8 　　月　　17　　日
                                書記官  謝群育
